臺灣高等法院刑事判決　　　　　　　　94年度上訴字第1834號
上　訴　人　臺灣臺北地方法院檢察署檢察官
上　訴　人
即　被　告　甲○○
上列上訴人因被告毒品危害防制條例案件，不服臺灣臺北地方法
院94年度訴字第340 號，中華民國94年4 月29日第一審判決（起
訴案號：臺灣臺北地方法院檢察署94年度毒偵字第456 號；併案
審理案號：94年度毒偵字第1127號），提起上訴，本院判決如下
：
    主  文
原判決撤銷。
甲○○連續施用第一級毒品，累犯，處有期徒刑拾月。
扣案第一級毒品海洛因壹包（不含包裝袋，驗餘淨重零點壹公克
）沒收銷燬之；放置海洛因之包裝袋壹個（空包裝重零點壹捌公
克）沒收。
    事  實
一、甲○○有多次違反麻醉藥品管理條例、竊盜前科紀錄，前又
    於民國（下同）88年間，因施用毒品案件，經臺灣臺北地方
    法院以88年度毒聲字第749 號裁定送觀察、勒戒後，因有繼
    續施用毒品之傾向，由該院以88年度毒聲字第1158號裁定令
    入戒治處所施以強制戒治，嗣經該院以88年度毒聲字第2523
    號裁定停止戒治並付保護管束，於88年3 月20日交付保護管
    束期滿，經臺灣臺北地方法院檢察署於92年6 月17日以92年
    度戒毒偵字第63號不起訴處分確定；又於92年間，因施用毒
    品案件，經臺灣臺北地方法院於92年8 月25日以92年度毒聲
    字第1546號裁定送觀察、勒戒後，因有施用毒品傾向，由該
    院於92年12月30日以92年度毒聲字第2094號裁定令入戒治處
    所施以強制戒治。另於92年間，因犯偽造文書罪及贓物罪，
    分別經臺灣臺北地方法院以92年度簡字第4459號判處有期徒
    刑5 月，及以92年度易字第1746號判處有期徒刑3 月確定，
    並經該院以93年度聲字第418 號定其應執行有期徒刑7 月，
    嗣於93年8 月8 日縮刑期滿執行完畢。詎其猶不知悔悟，另
    行起意，並基於概括之犯意，先於93年12月8 日23時許，在
    臺北市文山區○○○路○ 段291 巷1 號1 樓住處，以海洛因
    加水置入注射針筒內施打之方式，施用第一級毒品海洛因一
    次，嗣於93年12月9 日15時20分許，為警在臺北市文山區○
    ○○路○ 段278 號前查獲，並扣得海洛因一包（不含包裝袋
    ，驗餘淨重0．1公克），及其所有放置該海洛因之包裝袋一
    個（空包裝重0 ．18公克）；嗣又於94年3 月22日經採尿送
    驗前回溯26小時內之某時刻（不含在警局滯留期間），在不
    詳處所，以不詳方法，施用第一級毒品海洛因一次。嗣均經
    警採尿送驗後查悉上情。
二、案經臺北市政府警察局大安分局報請臺灣臺北地方法院檢察
    署檢察官偵查起訴，暨由該署檢察官移請併案審理。
    理  由
一、訊據被告甲○○對於在93年12月8 日23時許，在其住處，施
    用第一級毒品海洛因一次之事實固坦承不諱，惟否認有於94
    年3 月22日經採尿送驗前回溯26小時內之某時刻（不含在警
    局滯留期間），有再度施用第一級毒品海洛因之犯行。惟查
    ，被告為警查獲後所採集尿液送請臺灣尖端先進生技醫藥股
    份有限公司檢驗結果均呈海洛因之代謝物嗎啡陽性反應，有
    該公司93年12月22日、94年4 月13日濫用藥物檢驗報告各一
    份在卷可稽（見毒偵字第456 號卷第5 頁、毒偵字第1127號
    卷第8 頁）。又扣案之白粉一包，經臺北市政府警察局大安
    分局和平東路派出所依聯勤二０四廠製造之煙毒品檢驗包Ａ
    包試劑初步檢驗呈嗎啡、海洛因反應，送法務部調查局以化
    學呈色法、氣相層析質譜分析法複驗後，亦檢出毒品海洛因
    成分（不含包裝袋，驗餘淨重0．1公克）等情，此有臺北市
    政府警察局大安分局和平東路派出所查獲涉嫌毒品危害防制
    條例毒品初步鑑驗報告單、法務部調查局94年1 月13日調科
    壹字第020006889 號鑑定通知書各一紙在卷可稽（見偵字第
    456 號卷第20頁；臺灣臺北地方法院檢察署93年度核退字第
    7433號偵查卷第23頁）。此外，復有自願受搜索同意書、搜
    索筆錄、扣押物品目錄表、扣案海洛因照片在卷可佐（見偵
    字第456 號卷第17頁、第17之1 頁、第18頁、第21頁）。又
    按海洛因經注射或吸入人體後，約百分之80於24小時內自尿
    中排出，一般而言，尿液中能否驗出嗎啡陽性反應與其投與
    量、投與途徑、採尿時間、個人體質及檢測方法之靈敏度有
    關，國外曾有文獻報導注射6 毫克之海洛因鹽酸鹽，其代謝
    物嗎啡之平均可檢出時限約為26小時，業經行政院衛生署藥
    物食品檢驗局於81年9 月8 日以藥檢壹字第8114885 號函述
    綦詳，堪認被告確曾於94年3 月22日經採尿送驗前回溯26小
    時內之某時刻（不含在警局滯留期間），施用第一級毒品海
    洛因一次，是被告否認有於上開時日施用第一級毒品海洛因
    云云，顯係畏罪卸責之詞，不足採信。再被告前於88年間，
    因施用毒品，經臺灣臺北地方法院以88年度毒聲字第749 號
    裁定送觀察、勒戒後，因有繼續施用毒品之傾向，由該院以
    88年度毒聲字第1158號裁定令入戒治處所施以強制戒治，嗣
    經該院以88年度毒聲字第2523號裁定停止戒治並付保護管束
    ，於88年3 月20日交付保護管束期滿，經臺灣臺北地方法院
    檢察署於92年6 月17日以92年度戒毒偵字第63號不起訴處分
    確定；又於92年間，因施用毒品案件，經臺灣臺北地方法院
    於92年8 月25日以92年度毒聲字第1546號裁定送觀察、勒戒
    後，因有施用毒品傾向，由該院於於92年12月30日以92年度
    毒聲字第2094號裁定令入戒治處所施以強制戒治，有上開法
    院88年度毒聲字第1158號刑事裁定、臺灣臺北地方法院檢察
    署92年度戒毒偵字第63號不起訴處分書、本院被告全國前案
    紀錄表附卷足憑。綜上所述，本案事證明確，被告施用毒品
    罪犯行，洵堪認定，應依法論科。
二、核被告施用海洛因行為，係犯毒品危害防制條例第10條第1
    項之施用第一級毒品罪。被告持有第一級毒品之低度行為，
    應為施用第一級毒品之高度行為所吸收，不另論罪。又被告
    先後二次施用毒品之犯行，時間緊接，所犯構成要件相同之
    罪，應依連續犯之規定論以一罪，並加重其刑。再被告於94
    年3 月22日經採尿送驗前回溯26小時內之某時刻（不含在警
    局滯留期間）之施用犯行，雖未據檢察官起訴，惟與已起訴
    部分有連續犯之裁判上一罪之關係，本院自應併予審理。又
    被告有事實欄所載犯罪科刑執行情形，有本院告全國前案紀
    錄表附卷可稽，其前受有期徒刑執行完畢，於五年以內，再
    犯有期徒刑以上之本罪，為累犯，應依刑法第47條之規定遞
    加重其刑。
三、原審予以論罪科刑，固非無見。惟查，被告於94年3 月22日
    經採尿送驗前回溯26小時內之某時刻（不含在警局滯留期間
    ）之施用犯行，原審未及併予審理，自有未合，檢察官據此
    提起本件上訴，自有理由，自應由本院將原判決予以撤銷改
    判。爰審酌被告已因施用海洛因，經觀察、勒戒及強制戒治
    後，竟又違反禁令，非法施用足以導致精神障礙及生命危險
    之成癮性毒品，所為對個人身心戕害程度非輕，暨其生活狀
    況、品行、智識程度、犯罪之動機、目的、手段、所生危害
    及犯罪後之態度等一切情狀，改量處如主文第2 項所示之刑
    ，以示懲儆。
四、至扣案海洛因一包（不含包裝袋，驗餘淨重0．1公克），屬
    毒品危害防制條例第2 條第2 項第1 款所稱之第一級毒品，
    為違禁物，依同條例第18條第1 項前段之規定，宣告沒收銷
    燬之；又放置該海洛因之包裝袋一個（空包裝重0 ．18公克
    ），係供犯罪所用之物，且為被告所有，業據其供陳在卷（
    見偵字第456 號卷第14頁、同上核退偵查卷第7 頁），依刑
    法第38條第1 項第2 款之規定宣告沒收。
五、被告經合法傳喚，無正當之理由不到庭，爰不待其陳述，逕
    予判決。
據上論斷，應依刑事訴訟法第369 條第1 項前段、第371 條、第
364 條、第299 條第1 項前段，毒品危害防制條例第10條第1 項
、第18條第1 項前段，刑法第11條、第56條、第47條、第38條第
1 項第2 款，判決如主文。
本案經檢察官曾忠己到庭執行職務。
中　　華　　民　　國　　94　　年　　8 　　月　　24　　日
　　　　　　　　　刑事第四庭    審判長法　官  許增男
　　　　　　　　　　　　　　　　　　  法　官  周煙平
　　　　　　　　　　　　　　　　　　  法　官  謝靜恒
以上正本證明與原本無異。
如不服本判決，應於收受送達後十日內向本院提出上訴書狀，其
未敘述上訴之理由者並得於提起上訴後十日內向本院補提理由書
（均須按他造當事人之人數附繕本）。
                                      書記官  魏淑娟
中　　華　　民　　國　　94　　年　　8 　　月　　24　　日
附錄：本案論罪科刑法條全文
毒品危害防制條例第10條第1項
施用第一級毒品者，處6月以上5年以下有期徒刑。
